臺灣高雄地方法院民事裁定
111年度鳳國簡字第3號
原      告  李仁義    住○○市○○區○○○路000巷00弄00



被      告  高雄市政府警察局鳳山分局五甲派出所 

法定代理人  孫成儒  
上列當事人間請求國家賠償事件，本院裁定如下：
    主  文
原告之訴駁回。
訴訟費用新臺幣貳仟壹佰元由原告負擔。   
    理  由
一、按依國家賠償法請求損害賠償時，應先以書面向賠償義務機
    關請求之；賠償義務機關拒絕賠償，或自提出請求之日起逾
    30日不開始協議，或自開始協議之日起逾60日協議不成立時
    ，請求權人得提起損害賠償之訴，國家賠償法第10條第1項
    、第11條第1項本文分別定有明文。倘未踐行前述法定前置
    程序，其訴即難認為合法（最高法院97年度台上字第353號
    判決意旨參照）。又原告起訴不合程式或不備其他要件者，
    法院應以裁定駁回之，民事訴訟法第249條第1項第6款亦定
    有明文。準此，原告如未以書面向被告機關請求或未具備國
    家賠償法第11條第1項規定之要件，即遽行提起國家賠償訴
    訟，法院應依民事訴訟法第249條第1項第6款規定，以其起
    訴不備其他要件裁定駁回之。
二、原告主張：原告於民國109年12月30日19時35分許，駕駛車
    號0000-00號自用小客車(下稱系爭車輛)搭載原告友人訴外
    人楊ＯＯ、蘇ＯＯ、吳ＯＯ(已歿)等人，途經高雄市鳳山區錦田路
    與南光街口時違規紅燈右轉，適為擔服373警組執行巡邏勤
    務之被告所屬員警董ＯＯ及副所長吳ＯＯ發現，董ＯＯ以隨身警用
    電腦查詢，發現系爭車輛車主即原告為臺灣高雄地方檢察署
    於109年12月29日以109年雄檢榮偵服緝字第3173號發布之竊
    盜通緝犯，遂與吳ＯＯ開啟警示燈並鳴笛攔查，在董ＯＯ、吳ＯＯ
    追捕被告之過程中，連續開槍射擊系爭車輛，造成系爭車輛
    乘客吳ＯＯ死亡，系爭車輛遭槍擊後已無法使用，且吳ＯＯ身亡
    在系爭車輛內，系爭車輛如修理完畢後，原告仍感到心理不
    適。又原告見聞吳ＯＯ死亡之慘狀，心理有陰影，其在監生活
    如有稍大聲響即感到懼怕，故請求被告賠償系爭車輛車損及
    精神賠償合計新臺幣(下同)200,000元等語。為此，爰依國
    家賠償之法律關係提起本件訴訟，並聲明：被告應給付原告
    200,000元。
三、經查，本件原告起訴請求被告國家賠償200,000元，然未依
    國家賠償法第10條第1項規定，先行以書面向賠償義務機關
    即被告為請求，有原告書狀在卷可稽（本院卷第61頁），即
    逕向本院提起國家賠償之訴，揆諸前揭說明，其起訴不備其
    他要件，且無從補正，應以裁定駁回之。
四、依民事訴訟法第436條第2項、第249條第1項第6款、第95條
    、第78條，裁定如主文。
中　　華　　民　　國　　111 　年　　12　　月　　9 　　日
          　　　　鳳山簡易庭  法　官  藍雅筠
以上正本係照原本作成。　　　　　　　　　
如不服本裁定應於送達後10日內向本院提出抗告狀，並繳納抗告
費新臺幣1,000元。
中　　華　　民　　國　　111 　年　　12　　月　　9 　　日
                              書記官  蔡毓琦